# 在产品和产成品分配方法

提问人：colynnchiu 时间：2017-11-01 11:39:12
请问版主，审计中遇到一化工企业，产品周期在2-3天，生产投入主要为原材料投入，月末在产品主要为原材料已一次投入，另需要少量包装、耗能等，严格来说，应该将上月在产品的成本和 本月生产成本加计，本月半成品分摊部分原材料。实际中，企业的成本分摊采用 本月生产成本对 本月完工和 本月在产按照 约当比例分摊。上月的在产品成本不参与分摊，上月在产品由于本月投入极少，采取简单处理 直接计入到 产成品 的生产成本中，结转到存货-完工产品。请问基于 以上假设，这种分配方法是否可行？

回答人：chenyiwei
从你说的情况看，原材料在开始时一次性投入，生产周期较短，成本中绝大部分为原材料成本。因此基于简化处理考虑，可以接受此做法，本月投入原材料成本在月末在产品和本月完工产品之间分摊，本月工费成本全部计入本月完工产品成本，月初在产品成本直接计入本月完工产品成本。你可以用更标准的方法抽几个月测算一下，比较一下该方法与更“正规”的方法的差异是否重大。